臺灣桃園地方法院刑事判決　　　　　　　95年度易字第1837號
公　訴　人　台灣桃園地方法院檢察署檢察官
被　　　告　乙○○
　　　　　　　　　　　號
上列被告因竊盜案件，經檢察官提起公訴（95年度偵字第23706
號），被告於本院準備程序進行中，就被訴事實為有罪之陳述，
經本院告知簡式審判程序意旨，並聽取公訴人及被告之意見後，
本院合議庭裁定由受命法官獨任依簡式審判程序審理，並判決如
下：
    主  文
乙○○共同攜帶兇器竊盜，未遂，累犯，處有期徒刑玖月。扣案
之鐵鏟、老虎鉗、油壓剪各壹支及消防繩壹條，均沒收。
    事  實
一、乙○○前因毒品危害防制條例案件，經台灣高等法院於民國
    88年8 月17日以88年度上易字第3433號判處有期徒刑7 月確
    定，復因毒品危害防制條例案件，經本院於89年10月15日以
    89年度易字第1096號判處有期徒刑11月確定，又因毒品危害
    防制條例案件，經本院於90年6 月29日以90年度易字第774
    號判處有期徒刑10月確定，甫於94年11月10日縮刑期滿執行
    完畢，仍未警惕。其與甲○○（業經本院另行審結）共同意
    圖為自己不法之所有，基於竊盜之犯意聯絡，於95年10月27
    日下午某時許，持客觀上足供兇器使用，對人之生命、身體
    安全構成威脅之鐵鏟、老虎鉗、油壓剪各1 支，及不具危險
    性之消防繩1 條等物，由乙○○在旁把風，甲○○則攀爬上
    位於桃園縣楊梅鎮○○里○○路589 號旁之台灣電力股份有
    限公司（下稱「台電公司」）高山幹69支2 支3 電線桿上，
    欲竊取「台電公司」所有交由曾家楨管領之電線及變壓器，
    嗣於同日下午17時許，為警巡邏行經上址時當場查獲，始未
    得逞。並扣得甲○○所有本件行竊所用之油壓剪1 支；乙○
    ○所有供本件所用之鐵鏟、老虎鉗各1 支及消防繩1 條等物
    。
二、案經桃園縣政府警察局楊梅分局報告臺灣桃園地方法院檢察
    署檢察官偵查後起訴。
    理  由
一、程序部分：本件被告乙○○所犯係死刑、無期徒刑或最輕本
    刑為三年以上有期徒刑以外之罪，亦非高等法院管轄第一審
    之案件，其於準備程序中就被訴事實為有罪之陳述，經本院
    告知簡式審判程序之旨，並聽取檢察官、被告意見後，經本
    院合議庭依刑事訴訟法第273 條之1 第1 項規定裁定由受命
    法官獨任進行簡式審判程序，合先敘明。
二、訊據被告乙○○對於上揭事實均坦認不諱，核與同案被告甲
    ○○於警詢及檢察官偵訊時供述其等共同行竊之事實相符，
    並經被害人曾家楨在警詢指述遭被告竊盜之情節明確，復有
    贓物認領保管單1 紙、查獲現場與工具照片10張在卷足參，
    及如事實欄所示之物扣案足佐。事證明確，被告犯行堪以認
    定。
三、按刑法第321 條第1 項第3 款之攜帶兇器竊盜罪，係以行為
    人攜帶兇器竊盜為其加重條件，此所謂兇器，其種類並無限
    制，凡客觀上足對人之生命、身體、安全構成威脅，具有危
    險性之兇器均屬之，且祇須行竊時攜帶此種具有危險性之兇
    器為已足，並不以攜帶之初有行兇之意圖為必要，最高法院
    79年度台上字第5253號判例可資參照。查本件被告甲○○持
    以行竊之鐵鏟、老虎鉗及油壓剪各1 支，係屬金屬製品、質
    硬形尖，如以之攻擊人體，客觀上顯足以造成相當之傷害，
    堪認具殺傷力，被告於行竊之際攜帶為工具，在客觀上已足
    對他人之生命身體構成威脅，具有危險性。核被告乙○○所
    為係犯刑法第321 條第1 項第3 款之攜帶兇器竊盜罪。被告
    已著手於本件竊盜犯行，旋遭發覺而未遂，爰依刑法第25條
    規定減輕其刑。又被告與甲○○就本件竊盜犯行，具有犯意
    聯絡及行為分擔，為共同正犯。又被告乙○○前因毒品危害
    防制條例案件，經台灣高等法院於88年8 月17日以88年度上
    易字第3433號判處有期徒刑7 月確定，又因毒品危害防制條
    例案件，經本院於89年10月15日以89年度易字第1096號判處
    有期徒刑11月確定，復因毒品危害防制條例案件，經本院於
    90年6 月29日以90年度易字第774 號判處有期徒刑10月確定
    ，甫於94年11月10日縮刑期滿執行完畢，有台灣高等法院被
    告前案紀錄表1 份載卷足參，其於上開刑之執行完畢後，五
    年以內再故意犯有期徒刑以上之本罪，為累犯，應依刑法第
    47條第1 項規定加重其刑。同時有加重減輕事由者，應先加
    後減。茲審酌被告乙○○不思以正當方法獲取生活所需，僅
    因缺錢花用，即欲竊取他人財物，雖竊取者為電線桿上之變
    壓器及電線，變賣後價值並不高，卻足以使該鄰近住戶之生
    活與用電安全受到嚴重之影響，嗣後亦需耗費相當之人力、
    物力投入警戒、修繕，故被告乙○○行竊之利益雖小，惟所
    生危害非輕，並審酌被告之品行、知識程度、坦認犯行態度
    尚佳等一切情狀，量處如主文所示之刑。扣案之鐵鏟、老虎
    鉗、油壓剪各1 支及消防繩1 條，為被告乙○○與共犯甲○
    ○所有供本件行竊所用之物，業據被告乙○○於本院審理時
    供承在卷，應依刑法第38條第1 項第2 款、第3 項前段規定
    宣告沒收。
據上論斷，應依刑事訴訟法第273 條之1 第1 項、第299 條第1
項前段，刑法第28條、第321 條第1 項第3 款、第2 項、第25條
、第47條第1 項、第38條第1 項第2 款、第3 項前段，判決如主
文。
本案經檢察官許曉微到庭執行職務。
中　　華　　民　　國　　96　　年　　4 　　月　　27　　日
                    刑事第十一庭法  官  蕭世昌
以上正本證明與原本無異。
如不服本判決，應於判決送達後10日內向本院提出上訴狀（應附
繕本），上訴於臺灣高等法院。
  　　　　　　　　　　　　　　　書記官　林韡婷
中　　華　　民　　國　　96　　年　　4 　　月　　27　　日
附錄：本案論罪科刑法條全文
中華民國刑法第321 條
犯竊盜罪而有左列情形之一者，處六月以上、五年以下有期徒刑
：
一  於夜間侵入住宅或有人居住之建築物、船艦或隱匿其內而犯
    之者。
二  毀越門扇、牆垣或其他安全設備而犯之者。
三  攜帶兇器而犯之者。
四  結夥三人以上而犯之者。
五  乘火災、水災或其他災害之際而犯之者。
六  在車站或埠頭而犯之者。
前項之未遂犯罰之。
